【裁判字號】    89,易,79
【裁判日期】    890429
【裁判案由】    業務過失傷害
【裁判全文】
臺灣臺中地方法院刑事判決                            八十九年度易字第七九號
    公  訴  人  台灣台中地方法院檢察署檢察官
    被      告  乙○○
右列被告因業務過失傷害案件，經檢察官提起公訴（八十八年度偵字第二二九０三號
），本院判決如左：
    主  文
乙○○從事業務之人，因業務上之過失傷害人，處拘役伍拾日，如易科罰金，以參佰
元折算壹日。
    事  實
一、乙○○為慶忠營造有限公司於台中市○○路○段電料商場之現場工地主任，為從
    事營造工程監工業務之人，本應注意對於工地現場，應有符合標準之必要安全設
    備。上開工地現場騎樓地板設有人孔，乙○○僅以木板覆蓋，未加固定，而依當
    時情形亦非不能注意，竟疏未注意採取必要安全措施，致於民國（下同）八十八
    年三月十三日中午十二時許，從事外牆噴漿之工人甲○○行經該處，誤踩人孔蓋
    上木板而墜落深達三公尺之地下室，因而受有頭部外傷合併顱內出血、右顴骨骨
    折、古膝韌帶受傷、腦神經受傷等傷害。
二、案經甲○○訴請臺灣臺中地方法院檢察署檢察官偵查起訴。
    理  由
一、訊據被告固然坦承告訴人確於右揭時、地自該處工地人孔墜落受傷之事實，然矢
    口否認有何過失，並辯稱人孔均採固定式密封，惟因當日於地下室工作之其他工
    人為圖方便，逕將人孔之木板撬開等語。然查右揭事實業據被告於偵查中供稱：
    「我們要準備去將人孔釘死前，告訴人就跌下去了。」（參見八十八年八月二十
    日偵查筆錄）等語，證人陳秋煌雖稱曾見外籍勞工以鷹架使用之交叉鐵條撬開，
    倘其所述屬實，則覆蓋人孔之合板上應有固定釘痕及撬開跡象，但依偵查卷附相
    片所示，現場木板、鐵架零亂散落，多處堆置建材，覆蓋人孔之合板表面平整完
    好，並無固定釘痕等情，均與陳秋煌所述不符。尤以陳秋煌證稱其發現外籍勞工
    撬開合板之時間為中午，然證人朱宗德於偵查則稱人孔合板係於當日上午遭到撬
    開（參見八十八年八月二十日偵查筆錄），二者所述歧異，自難輕信。證人沈志
    成則稱：「．．．我是事故後趕到現場，防護板沒有用釘子釘牢，所以人一踩上
    去，板子一移動，人就掉下去。」等語，顯見被告明知上開工地人孔覆蓋之合板
    並未固定，安全設備欠缺，猶未加注意防範，致使告訴人失足墜落，受有頭部外
    傷合併顱內出血、右顴骨骨折、古膝韌帶受傷、腦神經受傷等傷害。事證明確，
    被告犯行洵堪認定。
二、核被告所為，係犯刑法第二百八十四條第二項之業務過失傷害罪。爰審酌被告身
    為工地主任，疏於注意工地安全設施致生事故，被害人所受傷害情形及迄今尚未
    與被害人達成和解等一切情狀，量處如主文所示之刑，並諭知易科罰金之折算標
    準。
據上論斷，應依刑事訴訟法第二百九十九條第一項前段、刑法第二百八十四條第二項
、第四十一條、罰金罰鍰提高標準條例第一條前段，第二條，判決如主文。
中      華      民      國    八十九    年      四      月    二十九    日
                                         臺灣臺中地方法院刑事第一庭
                                                 法  官  張  升  星
右正本證明與原本無異。
如不服本判決，應於判決送達後十日內，向本院提出上訴狀，上訴於台灣高等法院台
中分院（須附繕本）。
                                                 書記官
中      華      民      國    八十九    年      四      月    二十九    日
附錄法條：
第二百八十四條第二項：從事業務之人，因業務上之過失傷害人者，處一年以下有期
徒刑、拘役或一千元以下罰金。致重傷者，處三年以下有期徒刑、拘役或二千元以下
罰金。


司法院資訊處製作；財團法人民間司法改革基金會備份。
